【裁判字號】    92,訴,678
【裁判日期】    920331
【裁判案由】    毒品危害防制條例
【裁判全文】
臺灣臺中地方法院刑事判決                          九十二年度訴字第六七八號
    公  訴  人  臺灣臺中地方法院檢察署檢察官
    被      告  甲○○
右列被告因毒品危害防制條例案件，經檢察官提起公訴（九十二年度毒偵字第四三０
號），本院判決如左：
    主  文
甲○○連續施用第一級毒品，累犯，處有期徒刑壹年，扣案之第一級毒品海洛因壹包
（驗餘淨重壹點壹貳公克，包裝重零點零公克）及殘沾（量微無法秤重）第一級毒
品海洛因之塑膠夾鏈空袋只均沒收銷燬之、注射針筒玖支及勺子貳支均沒收。
    事  實
一、甲○○前曾有妨害自由、竊盜、違反麻醉藥品管理條例等前科，又於民國八十五
    年三月十八日、八十六年四月二十一日，因違反肅清煙毒條例及麻醉藥品管理條
    例案件，經本院各判處有期徒刑三年四月、八月確定，後上開二案件並經本院裁
    定合併應定執行之刑為有期徒刑三年九月，經送監執行後，先經假釋付保護管束
    出監，又再經撤銷假釋執行殘刑有期徒刑一年四月十九日，迨於八十九年十一月
    二十四日因縮刑期滿執行完畢出監，猶不知警惕，復因施用毒品案件，經依本院
    以八十八年度毒聲字第二四號裁定送觀察、勒戒後，認有繼續施用毒品之傾向，
    而由臺灣臺中地方法院檢察署檢察官聲請本院以八十八年度毒聲字第四九六號裁
    定送強制戒治壹年，經送強制戒治屆滿三月後，其成績經評定為合格，再經本院
    以八十八年度毒聲字第三七八四號裁定，停止戒治，所餘戒治期間，付保護管束
    ，後於八十九年一月二十七日交付保護管束期滿，經臺灣臺中地方法院檢察署檢
    察官於八十九年二月十五日以八十九年度戒毒偵字第九五號為不起訴處分並經公
    告確定。嗣又於九十年六月二十日再度為警查獲其施用第一級毒品海洛因及第二
    級毒品安非他命（並經本院於九十年十月三十一日以九十年度訴字第二一三五號
    刑事判決判處甲○○連續施用第一級毒品，累犯，處有期徒刑拾月；又連續施用
    第二級毒品，累犯，處有期徒刑陸月，另有收受贓物，累犯，處有期徒刑三月，
    上開三罪合併定應執行之刑為有期徒刑一年五月，經上訴臺灣高等法院臺中分院
    後，除贓物罪部分上訴駁回外，有關施用第一級毒品及施用第二級毒品部分則因
    撤回上訴確定在案），再經本院以九十年度毒聲字第三一０八號裁定送臺灣臺中
    戒治所強制戒治壹年，並自九十年六月二十一日起送臺灣臺中戒治所強制戒治，
    復因強制戒治已滿三月，其成效經評定為合格，認無繼續戒治之必要，經本院於
    九十一年一月二十八日以九十一年度毒聲字第三一０號裁定停止戒治，所餘戒治
    期間，並宣付保護管束，並於九十一年二月二十七日停止戒治處分執行出所（後
    於九十一年六月十日，因其違反保護管束應遵守事項情節重大，另經本院以九十
    一年度毒聲字第一五九一號裁定撤銷停止戒治，再令入戒治處所施以強制戒治，
    惟因原戒治期滿日期為九十一年六月二十日，故此部分即無法執行）。詎甲○○
    於上開停止強制戒治付保護管束期滿日屆至後，竟另基於施用第一級毒品海洛因
    之概括犯意，自九十二年一月中旬某日起至九十二年一月二十一日止，以平均一
    天施用一至二次之量，在其臺中縣豐原市○○里○○路一一四巷四十二弄五號三
    樓租住處，以將少許第一級毒品海洛因粉末置入注射針筒內羼入礦泉水，再以針
    筒注射手臂皮下施用之方式，連續施用第一級毒品海洛因多次。嗣於九十二年一
    月二十三日下午二時三十分許，在臺中縣豐原市○○里○○路一一四巷四十二弄
    五號租住處前，因另案之毒品通緝案件，遭警埋伏捕獲，並發現甲○○正將手中
    的第一級毒品海洛因壹包（驗餘淨重壹點壹貳公克，包裝重零點零公克）丟棄
    在一旁，而當場查獲，後又在臺中縣豐原市○○里○○路一一四巷四十二弄五號
    三樓內，另起出殘沾（量微無法秤重）第一級毒品海洛因之塑膠夾鏈空袋只、
    注射針筒玖支、勺子貳支及貝瑞塔改造手槍壹枝、彈匣壹個、槍管壹枝（所涉違
    反槍砲彈藥刀械管制條例案件，由檢察官另行偵辦中）等物。
二、案經臺中縣警察局報請臺灣臺中地方法院檢察署檢察官偵查起訴。
    理  由
一、右揭事實，業據被告甲○○於本院審理時坦承不諱，且其於九十二年一月二十三
    日為警查獲後在警局所採之尿液，經送請臺中縣衛生局檢驗，其結果呈現嗎啡陽
    性反應，此有臺中縣衛生局（九十二年二月十三日）檢驗尿水報告書正本一紙附
    卷可參。而被告為警所查獲扣案之不明藥物白色粉末一包經送請法務部調查局鑑
    定之結果，確含海洛因成分（驗餘淨重壹點壹貳公克，包裝重零點零公克），
    亦有法務部調查局鑑定通知書（九十二年三月七日調科壹字第一二００一二五六
    四號）一紙在卷可資佐證，並有殘沾（量微無法秤重）第一級毒品海洛因之塑膠
    夾鏈空袋只、注射針筒玖支及勺子貳支扣案足資佐證，則被告就其有連續施用
    第一級毒品海洛因之自白核與事實相符，堪予採信。另被告係經送強制戒治已屆
    滿三月，其成績經評定為合格，認無繼續戒治之必要，始經本院裁定停止戒治，
    付保護管束等情，足認被告於經戒治後確已斷癮，故被告此次再為施用第一級毒
    品之犯行，應確係另行起意無訛，本件事證明確，被告施用第一級毒品海洛因之
    犯行洵堪認定。
二、按海洛因係毒品危害防制條例所定之第一級毒品，不得非法施用。是核被告所為
    ，係犯毒品危害防制條例第十條第一項之施用第一級毒品罪。查被告為供施用第
    一級毒品而持有該級毒品之低度行為，應為施用之高度行為所吸收，不另論罪。
    次查被告先後多次施用第一級毒品之犯行，時間緊接，所犯構成要件相同，顯係
    基於概括犯意反覆為之，應依連續犯之規定論以一罪，並依法加重其刑。末查被
    告前曾於八十五年十八日、八十六年四月二十一日，因違反肅清煙毒條例及麻醉
    藥品管理條例案件，經本院各判處有期徒刑三年四月、八月確定，後上開二案件
    並經本院裁定合併應定執行之刑為有期徒刑三年九月，經送監執行後，先經假釋
    付保護管束出監，又再經撤銷假釋執行殘刑有期徒刑一年四月十九日，迨於八十
    九年十一月二十四日因縮刑期滿執行完畢出監，有臺灣臺中地方法院檢察署刑案
    資料查註紀錄表、臺灣高等法院被告全國前案紀錄表及臺灣臺中地方法院法務部
    在監在押資料表各一份附卷可稽，被告前受有期徒刑執行完畢，於五年以內再犯
    本件有期徒刑以上之罪，為累犯，應依刑法第四十七條規定遞加重其刑。爰審酌
    被告之平日素行（前曾有毒品前科，猶未戒除）、施用毒品係戕害自身健康、施
    用第一級毒品之期間長短、次數、犯罪之動機、目的、所生危害及犯罪後坦承犯
    行態度尚屬良好等一切情狀，量處如主文所示之刑，以示懲儆。
三、扣案之第一級毒品海洛因壹包（驗餘淨重壹點壹貳公克，包裝重零點零公克）
    ，為查獲之毒品，應依毒品危害防制條例第十八條第一項前段之規定宣告沒收銷
    燬之。另扣案之殘沾（量微無法秤重）第一級毒品海洛因之塑膠夾鏈空袋只，
    其上殘沾之海洛因（被告坦承沾殘之粉末確係第一級毒品海洛因，且被告尿液經
    送驗後，驗出有嗎啡陽性反應，故應為第一級毒品海洛因無誤），因與塑膠夾鏈
    空袋只，已無從剝析分離，該塑膠夾鏈空袋只，亦應視為違禁物，同屬查獲
    之毒品，亦應依毒品危害防制條例第十八條第一項前段之規定宣告沒收銷燬之。
    另扣案之注射針筒玖支及勺子貳支，均係供施用第一級毒品海洛因所用，且屬被
    告所有之物，業經被告陳明在卷（詳見本院九十二年三月十九日審判筆錄），爰
    均依刑法第三十八條第一項第二款之規定宣告沒收之。
四、又被告之尿液中另檢測出有「甲基安非他命」陽性反應，有臺中縣衛生局（九十
    二年二月十三日）檢驗尿水報告書正本一紙附卷可稽，此部分因未經檢察官偵查
    起訴，應由檢察官另行依法處理，併予敘明。
據上論斷，應依刑事訴訟法第二百九十九條第一項前段，毒品危害防制條例第十條第
一項、第二十三條第二項、第十八條第一項前段，刑法第十一條前段、第五十六條、
、第四十七條、第三十八條第一項第二款，判決如主文。
本案經檢察官高永棟到庭執行職務。
中      華      民      國      九十二      年    三    月    三十一    日
                                    臺灣臺中地方法院刑事第六庭
                                        法  官  許  旭  聖
右正本證明與原本無異。
如不服本判決，應於送達後十日內向本院提出上訴狀（須附繕本），上訴於
臺灣高等法院臺中分院。
                                        書記官
中      華      民      國      九十二      年    三    月    三十一    日
附錄本案論罪科刑法條：
毒品危害防制條例第十條第一項：
施用第一級毒品者，處六月以上五年以下有期徒刑。


司法院資訊處製作；財團法人民間司法改革基金會備份。
